【裁判字號】    90,易,794
【裁判日期】    900703
【裁判案由】    毀損等
【裁判全文】
臺灣臺南地方法院刑事判決                            九十年度易字第七九四號
    公  訴  人  臺灣台南地方法院檢察署檢察官
    被      告  乙○○
右列被告因毀損等案件，經檢察官提起公訴（九十年度偵緝字第九一號），本院判決
如左：
    主  文
乙○○以加害生命之事恐嚇他人，致生危害於安全，累犯，處有期徒刑陸月，如易科
罰金，以參佰元折算壹日。
被訴毀損器物罪部分公訴不受理。
    事  實
一、乙○○曾於民國八十四年間因竊盜、槍砲彈藥刀械管制條例案件，經法院先後判
    處有期徒刑一年及六月，並經裁定應執行有期徒刑一年五月確定，甫於八十六年
    四月三十日執行完畢，猶不知悔改。乙○○因曾於八十九年四月間與尚在國中就
    讀之甲○○交往，之後因甲○○有意疏遠避不見面，致引起乙○○之不滿，竟於
    八十九年七月二十三日凌晨五時許，至台南市○○路二八二巷一一七弄五號甲○
    ○住處，將甲○○家中窗戶之玻璃一面打破（毀損部分未經合法告訴），經甲○
    ○及家人開門察看並責問乙○○時，乙○○心有未甘，竟另行起意並以加害生命
    之事向甲○○及在場之人恫嚇揚言稱：「要拿槍打死妳家人」等語，致甲○○心
    生畏懼，而足生危害於甲○○之生命安全。
二、案經甲○○訴由台南市警察局第六分局報請臺灣台南地方法院檢察署檢察官偵查
    起訴。
    理  由
甲、有罪部分：
一、訊據被告乙○○矢口否認有何恐嚇犯行，辯稱：伊是因為腳受傷不小心才壓破玻
    璃，且打破玻璃後甲○○的二叔還有拿球棒出來要趕伊走，伊並沒有恐嚇甲○○
    云云。惟查，右揭事實迭據告訴人甲○○於警、偵訊及本院調查時指訴甚詳，核
    與證人杜宜穎於檢察官偵訊時到庭證述之情節相符，再觀之卷附現場照片顯示，
    該處曾遭被告毀損之窗戶玻璃其外部尚罩有鐵窗，若非刻意為之，玻璃實無破裂
    之理，足見該窗戶之玻璃為被告故意毀損無訛。被告雖復辯稱：伊是因早上要開
    刀，伊才到該處叫甲○○明天去找伊云云。然觀之事發時為清晨五時許，一般人
    正熟睡之時，被告又自稱其當天要開刀，則依理被告此時應當在家妥適休息以利
    之後手術進行，被告又何庸於此時急去找告訴人甲○○？況依被告所述內容亦難
    見有何重要之處非當面告知不可，被告只須以電話通知即可，焉有大費周章趕至
    告訴人住處之理？更何況被告清晨五時許不在家睡覺，竟跑到告訴人住處外並故
    意打破窗戶玻璃，若謂被告僅係單純欲告知甲○○要其明日去找被告，別無他意
    ，豈能令人置信？何況被告本身素行不良，有前揭前科紀錄可查，告訴人斯時又
    僅係一國中生，其不欲與被告繼續來往，當可理解，況被告自承與告訴人僅係普
    通朋友關係，顯見被告之事對告訴人而言並無任何重要之處，被告又何必急至該
    處找告訴人，參以被告自承在打破玻璃後甲○○二叔有拿球棒出來驅趕，則衡情
    被告因情急失控而有前揭恐嚇言詞亦與常情無違！凡此等情，均見被告所辯各節
    均係事後畏究飾詞圖卸刑責之詞，均不足採。本件事證明確，被告之犯行洵堪認
    定。
二、核被告乙○○所為，係犯刑法第三百零五條之恐嚇危害安全罪。查被告曾於八十
    四年間因竊盜、槍砲彈藥刀械管制條例案件，經法院先後判處有期徒刑一年及六
    月，並經裁定應執行有期徒刑一年五月確定，甫於八十六年四月三十日執行完畢
    ，有臺灣台南地方法院檢察署刑案資料查註紀錄表在卷可稽，其於執行完畢後五
    年之內，再犯本案之罪，係屬累犯，應依刑法第四十七條之規定加重其刑。爰審
    酌被告犯罪之動機、目的、手段、所生危害及其犯罪後猶設詞狡辯難見悔意等一
    切情狀，量處如主文所示之刑，並諭知易科罰金之折算標準，以資懲儆。
乙、不受理部分：
一、公訴意旨略以：被告乙○○於八十九年七月二十三日上午五時許，在台南市○○
    路二八二巷一一七弄五號，因細故與甲○○發生爭執，被告乙○○竟基於毀損他
    人之物之犯意，將甲○○家中之玻璃一面毀損，足生損害於甲○○，因認被告乙
    ○○涉有刑法第三百五十四條毀損器物罪嫌等語。
二、按告訴乃論之罪，未經告訴者，應諭知不受理之判決，刑事訴訟法第三百零三條
    第三款定有明文。
三、查台南市○里路二八二巷一一七弄五號房屋並非告訴人甲○○所有，而係甲○○
    祖父杜進才所有等情，業據告訴人甲○○到庭陳明在卷可按，則被告如果成立犯
    罪，其犯罪之直接被害人為杜進才，當由杜進才以其名義提出毀損告訴方為合法
    ，甲○○非直接被害人，其以自己名義提出告訴，難認業經合法告訴，自係欠缺
    訴追之要件，依照首開說明，本件就被告被訴毀損器物部分，應為諭知不受理之
    判決。
據上論斷，應依刑事訴訟法第二百九十九條第一項前段、第三百零三條第三款，刑法
第三百零五條、第四十七條、第四十一條第一項前段，罰金罰鍰提高標準條例第一條
前段、第二條，判決如主文。
本案經檢察官簡光昌到庭執行職務
中      華      民      國      九十      年      七      月     三     日
                                  臺灣臺南地方法院刑事第二庭
                                          法  官  張  瑛  宗
右正本證明與原本無異。
如不服本判決，應於判決送達後十日內向本院提出上訴狀( 應附繕本 )。
                                          書記官  盧  立  勇
中      華      民      國      九十      年      七      月     四     日
附錄法條
中華民國刑法第三百零五條
 (恐嚇危害安全罪)
以加害生命、身體、自由、名譽、財產之事，恐嚇他人致生危害於安全者
，處二年以下有期徒刑、拘役或三百元以下罰金。


司法院資訊處製作；財團法人民間司法改革基金會備份。
